臺灣高等法院高雄分院刑事判決　　　　96年度上訴字第1658號
上　訴　人
即　被　告　甲○○
上列上訴人因違反毒品危害防制條例案件，不服臺灣高雄地方法
院96年度訴字第1835號中華民國96年6 月29日第一審判決（起訴
案號：臺灣高雄地方法院檢察署96年度毒偵字第2045號），提起
上訴，本院依簡式審判程序判決如下：
    主  文
原判決撤銷。
甲○○施用第一級毒品，累犯，處有期徒刑玖月，減為有期徒刑
肆月又拾伍日，如易科罰金，以新台幣壹仟元折算壹日。附表編
號一所示之物沒收銷燬之，編號二、三、四所示之物均沒收。又
施用第二級毒品，累犯，處有期徒刑伍月，減為有期徒刑貳月又
拾伍日，如易科罰金，以新台幣壹仟元折算壹日。附表編號五所
示之物沒收銷燬之，編號六所示之物沒收。應執行有期徒刑陸月
，如易科罰金，以新台幣壹仟元折算壹日。附表編號一、五所示
之物均沒收銷燬之，編號二、三、四、六所示之物均沒收。
    事  實
一、甲○○前於民國88年間因施用毒品案件，經台灣高雄地方法
    院以88年度毒聲字第9448號裁定送觀察勒戒後，於88年12月
    31日因無繼續施用傾向出所，89年間再因施用毒品案件，經
    台灣高雄地方法院以89年度毒聲字第5623號裁定送觀察勒戒
    後，因認有繼續施用傾向，經該院以89年度毒聲字第7245號
    裁定令入戒治處所，施以強制戒治，於91年11月8 日執行完
    畢而釋放。又其於89年間因施用毒品案件，經台灣高雄地方
    法院以89年度訴字第397 號判決判處有期徒刑10月，緩刑3
    年，嗣於91年間再因施用毒品案件，經台灣高等法院高雄分
    院以91年度上訴字第1012號判決判處應執行有期徒刑8 月確
    定，其前開緩刑復經撤銷，其所犯上開二施用毒品案件，經
    接續執行，於92年12月29日因縮短刑期假釋出監，所餘期間
    交付保護管束，於93年4 月12日保護管束期滿未經撤銷，視
    為執行完畢。詎其仍不知悔悟，復基於施用第二級毒品甲基
    安非他命犯意，於96年2 月5 日晚間，在其位於高雄市前鎮
    區○○○路153 號10樓之5 租屋處，以將甲基安非他命置於
    玻璃球內燒烤後吸食煙霧之方式，施用甲基安非他命1 次。
    又另行基於施用第一級毒品海洛因犯意，於96年2 月6 日晚
    間8 時20分許，在上址，以將海洛因摻水置入針筒內再注射
    於其身體之方式，施用海洛因1 次；嗣於96年2 月7 日凌晨
    零時10分許，在上址因另案遭通緝，而為警查獲，並於上址
    屋內當場扣得其所有如附表編號1 、5 所示之第一、二級毒
    品，及附表編號2 、3 、4 、6 所示供施用第一、二級毒品
    所用之物（其餘物品與本件犯罪無關），並經採集其尿液送
    驗後，始悉上情。
二、案經高雄市政府警察局左營分局報告臺灣高雄地方法院檢察
    署檢察官偵查起訴。
    理  由
一、上訴人即被告甲○○對於上開施用第一、二級毒品之事實，
    在原審及本院審理中坦承不諱，且經警採集其尿液送驗結果
    ，係呈嗎啡及甲基安非他命陽性反應，有高雄市立凱旋醫院
    96年3 月1 日編號C063號濫用藥物尿液檢驗報告在卷足憑（
    偵卷第9 頁），並有如附表編號1 至6 所示之物扣案可佐，
    而附表編號1 、5 所示之物，經送鑑驗結果，編號1 所示之
    物含有第一級毒品海洛因成分，編號5 所示之物含有第二級
    毒品甲基安非他命成分，有法務部調查局96年4 月13日調科
    壹字第0962 3032440號鑑定書、高雄醫學大學附設中和紀念
    醫院96年4 月3 日編號0000-000號、0000-000號、0000-000
    號檢驗報告在卷可憑（見原審卷第22頁、第23至25頁），足
    認被告自白與事實相符，應屬可採。又被告前於88年間因施
    用毒品案件，經原審法院以88年度毒聲字第9448號裁定送觀
    察勒戒後，於88年12月31日因無繼續施用傾向出所，89年間
    再因施用毒品案件，經原審法院以89年度毒聲字第5623號裁
    定送觀察勒戒後，因認有繼續施用傾向，再以89年度毒聲字
    第7245號裁定令入戒治處所，施以強制戒治，於91年11月8
    日執行完畢而釋放之事實，有台灣高等法院被告前案紀錄表
    在卷可稽，其於強制戒治執行完畢釋放後，5 年內再犯毒品
    危害防治條例第10條之罪，揆諸前開說明，其所為與毒品危
    害防制條例第23條第2 項之規定相符，依法應予論科。
二、按海洛因、甲基安非他命分別為毒品危害防制條例第2 條第
    2 項第1 款、第2 款所明定之第一級、第二級毒品，故核被
    告所為，係犯同條例第10條第1 項之施用第一級毒品罪、第
    10條第2 項之施用第二級毒品罪。被告為施用第一級、第二
    級毒品而持有毒品之行為，應為施用毒品之行為所吸收，不
    另論罪。被告所為上開施用第一級、第二級毒品之犯行，其
    犯意各別，行為互殊，應予分論併罰。又被告前於89年間因
    施用毒品案件，經原審法院以89年度訴字第397 號判決判處
    有期徒刑10月，緩刑3 年，嗣於91年間再因施用毒品案件，
    經台灣高等法院高雄分院以91年度上訴字第1012號判決判處
    應執行有期徒刑8 月確定，其前開緩刑復經撤銷，所犯上開
    二施用毒品案件，經接續執行，於92年12月29日因縮短刑期
    假釋出監，所餘期間交付保護管束，於93年4 月12日保護管
    束期滿未經撤銷，視為執行完畢，亦有台灣高等法院被告前
    案紀錄表在卷可佐，其受徒刑之執行完畢後，5 年以內故意
    再犯有期徒刑以上之上開二罪，均為累犯，均應依刑法第47
    條第1 項規定，加重其刑。
三、原審以被告罪證明確而為論罪科刑，固非無見，惟未及適用
    中華民國96年罪犯減刑條例予以減刑，尚有未洽；被告上訴
    意旨認量刑過重，雖無理由，惟原判決既有不當之處，應予
    撤銷改判。爰審酌被告前因犯毒品危害防制條例案件經觀察
    勒戒、強制戒治及刑之執行後，仍未能徹底戒絕毒品，再犯
    本件施用毒品罪，顯見其無戒毒悔改之意，惟念其犯後坦承
    犯行，其施用毒品同時戕害自己之身體健康等一切情狀，分
    別量處如主文所示之刑，又被告犯罪時間在中華民國96 年4
    月24日以前，應依中華民國96年罪犯減刑條例第2 條第1 項
    第3 款、第7 條、第9 條規定予以減輕其宣告刑二分之一，
    及定執行刑，併諭知易科罰金之折算標準。
四、本件扣案如附表編號1 、5 所示之物，為第一、二級毒品，
    均應依毒品危害防制條例第18條第1 項前段規定，沒收銷燬
    之（上開第一、二級毒品之包裝袋均因無法與其上毒品完全
    析離，應併沒收銷燬之）。附表編號2 、3 、4 、6 所示之
    物，則為被告所有，且供施用第一、二級毒品所用之物，業
    經被告陳明在卷，爰依刑法第38條第1 項第2 款規定宣告沒
    收。至於附表編號7 至10所示之物，則無證據證明與本件施
    用毒品行為，爰不併予宣告沒收，附此敘明。
據上論結，應依刑事訴訟法第369 條第1 項前段、第364 條、第
299 條第1 項前段，第273 條之1 第1 項，毒品危害防制條例第
10條第1 項、第2 項、第18條第1 項前段，刑法第11條、第47條
第1 項、第38條第1 項第2 款、第51條第5 款、第41條第1 項前
段、第2 項，中華民國96年罪犯減刑條例第2 條第1 項第3 款、
第7 條第1 項、第2 項、第9 條，判決如主文。
本案經檢察官陳建年到庭執行職務。
中　　華　　民　　國　　96　　年　　9 　　月　　26　　日
                  刑事第三庭    審判長法  官　周賢銳
                                      法  官  趙文淵
                                      法  官  黃仁松
以上正本證明與原本無異。
施用第一級毒品部分如不服本判決應於收受本判決後10日內向本
院提出上訴書狀，其未敘述上訴理由者，並得於提起上訴後10日
內向本院補提理由書狀（均須按他造當事人之人數附繕本）「切
勿逕送上級法院」。
施用第二級毒品部分不得上訴。
中　　華　　民　　國　　96　　年　　9 　　月　　27　　日
　　　　　　　　　　　　　　　　　　　書記官  馬蕙梅
附錄本件判決論罪科刑法條：
毒品危害防制條例第10條第1項、第2項
施用第一級毒品者，處6月以上5年以下有期徒刑。
施用第二級毒品者，處3年以下有期徒刑。
附表：
┌──┬──────┬──┬──────────────┐
│編號│物品名稱    │數量│備                註        │
├──┼──────┼──┼──────────────┤
│1   │海洛因      │3包 │驗後淨重共1.90公克          │
├──┼──────┼──┼──────────────┤
│2   │注射針筒    │3支 │供施用海洛因所用之物        │
├──┼──────┼──┼──────────────┤
│3   │殘渣袋      │5個 │供施用海洛因所用之物        │
├──┼──────┼──┼──────────────┤
│4   │吸管        │2支 │供施用海洛因所用之物        │
├──┼──────┼──┼──────────────┤
│5   │甲基安非他命│3包 │驗後重共2.609公克           │
├──┼──────┼──┼──────────────┤
│6   │吸食器      │1具 │供施用甲基安非他命所用之物  │
├──┼──────┼──┼──────────────┤
│7   │電子磅秤    │1台 │                            │
├──┼──────┼──┼──────────────┤
│8   │空夾鍊袋    │7個 │                            │
├──┼──────┼──┼──────────────┤
│9   │行動電話    │2具 │                            │
├──┼──────┼──┼──────────────┤
│１０  │SIM卡       │3張 │                            │
└──┴──────┴──┴──────────────┘
